臺灣臺北地方法院刑事判決　　　　　　　99年度訴字第1856號
公　訴　人　臺灣臺北地方法院檢察署檢察官
被　　　告　周凡裕
選任辯護人　杜冠民律師
被　　　告　林渼惠
選任辯護人　溫令行律師
上列被告因違反毒品危害防制條例案件，經檢察官提起公訴（99
年度偵字第21948號），本院判決如下：
    主  文
周凡裕共同運輸第二級毒品，處有期徒刑捌年；扣案之如附表一
編號1.、3.所示之第二級毒品甲基安非他命，均沒收銷燬之；扣
案之如附表二編號1.、3.、5.至11.、14.至所示之物品，均沒收
之；未扣案之運輸第二級毒品所得新臺幣萬元沒收之，如全部
或一部不能沒收時，以其財產抵償之。又共同運輸第二級毒品，
處有期徒刑柒年陸月；扣案之如附表一編號4.所示之第二級毒品
甲基安非他命沒收銷燬之；扣案之如附表二編號4.、11.、所示
之物品，均沒收之。又共同運輸第二級毒品，處有期徒刑捌年陸
月；扣案之如附表一編號2.所示之第二級毒品甲基安非他命，均
沒收銷燬之；扣案之如附表二編號2.、11.至所示之物品，均沒
收之。應執行有期徒刑拾伍年，如附表一所示之第二級毒品甲基
安非他命均沒收銷燬之；扣案如附表二所示之物品，均沒收之；
未扣案之運輸第二級毒品所得新臺幣萬元沒收之，如全部或一
部不能沒收時，以其財產抵償之。
林渼惠共同運輸第二級毒品，處有期徒刑年捌月；扣案之如附
表一編號1.、3.所示之第二級毒品甲基安非他命，均沒收銷燬之
；扣案之如附表二編號1.、3.、5.至11.、14.至所示之物品，均
沒收之；未扣案之運輸第二級毒品所得新臺幣拾萬元沒收之，如
全部或一部不能沒收時，以其財產抵償之。又共同運輸第二級毒
品，處有期徒刑年陸月；扣案之如附表一編號4.所示之第二級
毒品甲基安非他命沒收銷燬之；扣案之如附表二編號4.、11.、
所示之物品，均沒收之。又共同運輸第二級毒品，處有期徒刑
年拾月；扣案之如附表一編號2.所示之第二級毒品甲基安非他命
，均沒收銷燬之；扣案之如附表二編號2.、11.至所示之物品，
均沒收之。應執行有期徒刑柒年陸月，如附表一所示之第二級毒
品甲基安非他命均沒收銷燬之；扣案如附表二所示之物品，均沒
收之；未扣案之運輸第二級毒品所得新臺幣拾萬元沒收之，如全
部或一部不能沒收時，以其財產抵償之。
    事  實
一、周凡裕、林渼惠均明知甲基安非他命係毒品危害防制條例第
    2 條第2項第2款所規定之第二級毒品，亦為行政院依據懲治
    走私條例第2 條規定公告之「管制物品項目及其數額」甲項
    第4 款所列管制進出口之物品，未經許可不得運輸、持有，
    且依法禁止運輸、私運出口。詎渠等竟與真實姓名、年籍不
    詳、新加坡國籍、英文名字JOHNNY WANG 之成年男子（下稱
    JOHNNY WANG ），及新加坡國籍之LIM AHN GUAN（中文名林
    亞源，下稱林亞源，所涉運輸第二級毒品等罪嫌，另案由臺
    灣桃園地方法院99年度重訴字第85號審理中）共同基於運輸
    及私運屬管制進出口物品之第二級毒品甲基安非他命出口之
    犯意聯絡，由JOHNNY WANG安排林亞源搭乘民國99年8月18日
    上午某時之某航空公司飛機，自新加坡入境臺灣桃園國際機
    場，並由周凡裕駕駛車輛搭載JOHNNY WANG 前往前開機場接
    送林亞源入住周凡裕安排之位於臺北市○○區○○街10號國
    宣飯店（下稱國宣飯店）。另JOHNNY WANG 於不詳時、地及
    方式，通知周凡裕毒品接運事宜，再由周凡裕於不詳時、地
    ，以行動電話門號0000000000、0000000000號（該2門號係1
    機雙卡之行動電話，IMEI：000000000000000 號）與林渼惠
    所使用門號0000000000號行動電話聯絡，指示林渼惠前往位
    於高雄市○○區○○路105 號之臺灣高鐵左營站（下稱高鐵
    左營站）接運甲基安非他命乙批，林渼惠即於同年月19日上
    午某時，自彰化縣芬園鄉○○路149巷112號住處（下稱彰化
    住處）駕駛車輛前往位於臺中市烏日區○區○路8 號之臺灣
    高鐵臺中站（下稱高鐵臺中站），搭乘高鐵至高鐵左營站，
    抵達該站後，先以設置於該站某處之公共電話撥打周凡裕所
    告知之不詳門號行動電話予真實姓名、年籍不詳，綽號「弟
    弟」之成年男子（下稱「弟弟」）確認見面地點，旋前往約
    定地點即該站附近之某便利商店前與「弟弟」會面，「弟弟
    」即將1 只行李箱（內裝第二級毒品甲基安非他命乙批《淨
    重合計約3,303.39公克，即如附表一編號1.與3.之合計淨重
    》）交付林渼惠，林渼惠再將上開內裝甲基安非他命之行李
    箱自高鐵左營站運至高鐵臺中站，再返回彰化住處將前開甲
    基安非他命夾藏在巧克力、咖啡罐、肥皂、月餅與DVD 放映
    機機殼內（前開運輸包裝後剩餘之如附表一編號3.所示第二
    級毒品甲基安非他命1包，毛重308.5公克、淨重304.46公克
    ，林渼惠將之置放於彰化住處內），林渼惠包裝完成後，於
    99年8月21日下午5時許，將前開物品帶至位於臺北市○○區
    ○○路3 號之臺北火車站（下稱臺北火車站）東三出口處交
    付與周凡裕，周凡裕則交付新臺幣（下同）10萬元與林渼惠
    作為報酬。周凡裕旋即駕駛開車輛搭載JOHNNY WANG 赴林亞
    源下榻之國宣飯店，由JOHNNY WANG 至林亞源於該飯店之房
    間內，將上開夾藏甲基安非他命之巧克力、咖啡罐、手工肥
    皂、月餅禮盒及DVD 放映機交與林亞源，並裝入大型行李箱
    內。99年8 月23日上午11時許，周凡裕駕駛車輛搭載林亞源
    及載負前開內含第二級毒品甲基安非他命之行李箱至臺灣桃
    園國際機場後，周凡裕旋即離開，而周凡裕因完成前開行為
    ，乃得以取得JOHNNY WANG所交付之3萬元作為報酬；嗣林亞
    源欲搭乘周凡裕預訂之航班，將上述管制出口之甲基安非他
    命私運出口至菲律賓馬尼拉，為法務部調查局臺北市調查處
    （下稱市調處）會同同局桃園縣調查站、臺北憲兵隊、臺北
    市政府警察局信義分局、財政部臺北關稅局等單位在林亞源
    將前開行李托運檢查時當場查獲，並扣得如附表一編號1.及
    附表二編號1.所示之第二級毒品甲基安非他命5 包（淨重合
    計2,998.93公克）、如附表二編號5.至10.所示之夾藏安非他
    命所用之巧克力包裝1袋、咖啡罐1個、肥皂包裝1袋、月餅
    禮盒1盒及DVD放映機1臺、電話晶片卡（卡號：00000000000
    00000號）1張之物品，始確悉上情。
二、周凡裕、林渼惠均明知甲基安非他命係毒品危害防制條例第
    2條第2項第2款所規定之第二級毒品，未經許可不得運輸、
    持有，又共同基於運輸第二級毒品甲基安非他命之犯意聯絡
    ，由周凡裕於99年9 月初某日，以前開一機雙卡之行動電話
    與林渼惠所使用門號0000000000號行動電話聯絡，指示林渼
    惠前往高鐵左營站接運甲基安非他命乙批，林渼惠乃於同年
    月12日上午某時，自桃園縣中壢市○○路183 號15樓租屋處
    （下稱中壢租屋處）搭乘計程車前往位於桃園縣中壢市○○
    ○路○段6號之高鐵桃園站（下稱高鐵桃園站）搭乘高鐵至高
    鐵左營站，在該站附近之某便利商店前與「弟弟」會面後，
    「弟弟」即將如附表一編號4.及附表二編號4.所示之第二級
    毒品甲基安非他命1包（毛重360.5公克、淨重350.85公克）
    交付與林渼惠，林渼惠再搭乘高鐵將甲基安非他命運至高鐵
    桃園站，再搭乘計程車返回中壢租屋處，並伊周凡裕指示將
    前開甲基安非他命置於該租屋處。
三、周凡裕、林渼惠均明知甲基安非他命係毒品危害防制條例第
    2條第2項第2款所規定之第二級毒品，未經許可不得運輸、
    持有，再共同基於運輸第二級毒品甲基安非他命之犯意聯絡
    ，由周凡裕於99年9 月20日上午10時21分許，以前開一機雙
    卡之行動電話與林渼惠所使用門號0000000000號行動電話聯
    絡，指示林渼惠於翌日前往高鐵左營站接運甲基安非他命1
    批，林渼惠遂於99年9月21日上午9時許，自中壢租屋處搭乘
    計程車前往高鐵桃園站搭乘高鐵至高鐵左營站，在該站附近
    之某便利商店前與「弟弟」會面，「弟弟」即將1 只行李箱
    （內裝如附表一編號2.所示之第二級毒品甲基安非他命8 包
    ，毛重合計8,243.5公克、淨重合計8,034.15 公克）交付與
    林渼惠後，林渼惠再搭乘高鐵將上開內裝甲基安非他命之行
    李箱自高鐵左營站運至高鐵臺中站，欲返回彰化住處。嗣經
    市調處會同警方於同日中午12時30分許，待林渼惠到達高鐵
    臺中站出站後，在該站大廳內，當場拘捕，並扣得前開如附
    表一編號2.所示之毒品，及如附表二編號2.包裹該毒品之包
    裝袋、編號11.至13.所示之前開行李箱1個、行動電話1具、錫
    箔袋8個。復於同日下午1時許，在林渼惠彰化住處，扣得如
    附表一編號3.所示之前開事實欄一所述運輸包裝後剩餘之第
    二級毒品甲基安非他命1包（毛重308.5公克、淨重304.46公
    克），及如附表二編號3.之包裹該毒品之包裝袋、編號14.至
    17.所示之DVD放映機空殼1臺、鞋墊3雙、磅秤1臺、膠模1 袋
    ；再於同日下午4 時許，在林渼惠中壢租屋處，扣得如附表
    一編號4.所示之前開事實欄二所述時、地運輸之第二級毒品
    甲基安非他命1包（毛重360.5公克、淨重350.85公克），及
    如附表二編號4.包裹該毒品之包裝袋、編號18.至所示咖啡
    罐4罐、鞋墊3雙、封模機1臺、DVD放映機空殼3 臺、工作指
    套1袋、膠模1袋、香皂5盒、包裝袋1袋、製造藏毒工具之原
    料1箱、毒品包裝筆記1張。另於同日下午1 時50分許，在臺
    北市中山區○○○路628 號前拘提周凡裕，並在周凡裕位於
    臺北市中山區○○○路628號4樓住處，扣得如附表二編號
    及附表三所示之物品。
四、案經市調處移送暨臺北市政府警察局信義分局報請臺灣臺北
    地方法院檢察署檢察官偵查起訴。
    理  由
壹、證據能力部分：
一、按刑事訴訟法第156條第1項之規定，被告之自白非出於強暴
    、脅迫、利誘、詐欺、疲勞訊問、違法羈押或其他不正之方
    法，且與事實相符者，得為證據。查本件被告周凡裕、林渼
    惠及其辯護人於準備程序、審判期日對於公訴檢察官提出被
    告周凡裕、林渼惠之警詢及市調處之調查筆錄、檢察官訊問
    筆錄之證據能力均不爭執，且未抗辯其自白非出於任意性，
    亦查無明顯事證足認檢察官及警察機關於製作該等筆錄時，
    有對被告周凡裕、林渼惠施以法律所禁止之不正方法等情事
    ，應認該審判外之自白具有任意性，是揆諸上開規定，應認
    被告周凡裕、林渼惠於警詢、市調處詢問及檢察官訊問時之
    自白，為有證據能力。
二、次按被告以外之人於審判外之言詞或書面陳述，除法律有規
    定者外，不得作為證據；法院或檢察官得囑託醫院、學校或
    其他相當之機關、團體為鑑定，或審查他人之鑑定，並準用
    刑事訴訟法第203條至第206條之1 規定；其須以言詞報告或
    說明時，得命實施鑑定或審查之人為之，同法第159條第1項
    、第208條第1項分別定有明文。是法院或檢察官依刑事訴訟
    法第208第1項之規定，囑託鑑定機關所出具之鑑定報告，應
    屬刑事訴訟法第206條第1項之鑑定報告，為同法第159條第1
    項所稱「法律有規定者」之傳聞法則例外情形；而司法警察
    機關調查中之案件，為因應實務上，或因量大、或有急迫之
    現實需求，併例行性當然有鑑定之必要者，例如毒品之種類
    與成分、尿液之毒品反應，或者槍彈有無殺傷力等鑑定，基
    於檢察一體原則，得由該管檢察長對於轄區內之案件，以事
    前概括選任鑑定人或囑託鑑定機關、團體之方式，俾便轄區
    內之司法警察官、司法警察對於調查中之此類案件，得即時
    送請先前已選任之鑑定人或囑託之鑑定機關、團體實施鑑定
    ，以求時效（法務部92年9月1日法檢字第0920035083號函參
    照），此種由檢察機關概括選任鑑定人或概括囑託鑑定機關
    、團體，再轉知司法警察官、司法警察於調查犯罪時參考辦
    理之作為，法無明文禁止，係為因應現行刑事訴訟法增訂傳
    聞法則及其例外規定之實務運作而為；故此種由司法警察官
    、司法警察依檢察官所概括選任之鑑定人或囑託鑑定機關、
    團體所為之鑑定結果，與檢察官選任或囑託為鑑定者，性質
    上並無差異，同具有證據能力（最高法院96年度台上字第28
    60號判決意旨參照）。準此，無論係檢察官直接囑託或為概
    括指定由警察機關逕送鑑定，該受囑託鑑定機關所出具之鑑
    定報告，均屬刑事訴訟法第206條第1項之鑑定報告，為傳聞
    法則之例外，應有證據能力。查，卷附法務部調查局於99年
    10月13日出具之調科壹字第09900413080號函、於99年11月4
    日出具之調科壹字第09900478900 號鑑定書（見臺灣桃園地
    方法院檢察署99年度偵字第30809號影印卷《下稱偵30809卷
    》第39頁，同署99年度偵字第21308號影印卷《下稱偵21308
    卷》第134頁，臺灣臺北地方法院檢察署99年度偵字第21948
    號卷《下稱偵21948 卷》第235頁至第237頁），均係依前述
    規定及作業程序，由市調處將先後扣案之如附表一所示甲基
    安非他命送交該局為鑑定後，由該局分別出具之鑑定報告，
    依前揭規定及說明，自屬傳聞證據法則之例外，均應具有證
    據能力。
三、第按被告以外之人於審判外之言詞或書面陳述，除法律有規
    定者外，不得作為證據。惟被告以外之人於審判外向法官所
    為之陳述，得為證據。被告以外之人於偵查中向檢察官所為
    之陳述，除顯有不可信之情況者外，得為證據。刑事訴訟法
    第159條第1項、第159條之1分別定有明文。立法者係以被告
    以外之人（含共同被告、共犯、被害人、證人等）因其陳述
    係在法官面前為之，故不問係其他刑事案件之準備程序、審
    判期日或民事事件或其他訴訟程序之陳述，均係在任意陳述
    之信用性已受確定保障之情況下所為，因此該等審判外向法
    官所為之陳述，應得作為證據。而92年修正公布之刑事訴訟
    法改採以當事人進行為主之訴訟制度，檢察官代表國家偵查
    犯罪、實施公訴，基於當事人一方原告之地位，就被告犯罪
    事實及訴訟條件與據以認定證據能力等訴訟程序上之事實，
    固應善盡舉證責任，然因檢察官訊問證人、鑑定人等被告以
    外之人時，均能遵守法律規定而不致違法取供，並令其具結
    ，可信性極高，為兼顧理論與實務，乃於同法第159條之1明
    定檢察官於偵查程序取得被告以外之人所為陳述，除顯有不
    可信之情況者外，均有證據能力，得為證據。查另案被告林
    亞源於臺灣桃園地方法院羈押庭法官訊問時之供述（見臺灣
    桃園地方法院99年度聲羈字第563號影印卷《下稱聲羈563卷
    》第5頁至7之1頁），係屬被告以外之人於審判外向法官所
    為之言詞陳述；另案被告林亞源於檢察官訊問時之供述及以
    證人身分所為之證述、被告林渼惠於檢察官訊問時之供述及
    以證人身分所為之證述（見偵21308卷第71頁至第73頁、第1
    90頁、第199頁至第201頁，偵30809卷第65頁至第67頁，偵2
    1948卷第71頁至第74頁、第240頁至第242頁），雖係被告周
    凡裕以外之人於審判外向檢察官所為之言詞陳述，然另案被
    告林亞源及被告林渼惠於檢察官以證人身分訊問時，業經具
    結以擔保其證述之真實性（見偵30809卷第65頁至第67頁，
    偵21948卷第73頁至第74頁、第242頁），且該等證述又無顯
    不可信之情形，是依諸上開規定及說明，均應認有證據能力
    。
四、再按被告以外之人於審判外之陳述，雖不符刑事訴訟法第15
    9條之1至第159條之4之規定，而經當事人於審判程序同意作
    為證據，法院審酌該言詞陳述或書面陳述作成時之情況，認
    為適當者，亦得為證據。當事人、代理人或辯護人於法院調
    查證據時，知有第159條第1項不得為證據之情形，而未於言
    詞辯論終結前聲明異議者，視為有前項之同意，刑事訴訟法
    第159條之5定有明文。查本判決於貳、實體部分所引用之各
    項供述證據之證據能力，被告周凡裕、林渼惠及其辯護人於
    本院審判期日調查證據時提示並告以要旨後，均未予爭執，
    且迄至言詞辯論終結前亦未再聲明異議（參本院100年3月9
    日審判筆錄），本院審酌該等言詞陳述及書面陳述作成時之
    情況，並無違法取證或有其他瑕疵，亦認以之作為證據為適
    當，且該等證據業經本院於審判期日踐行提示及告以要旨，
    使渠等表示意見並為辯論，是依前開規定，應認該等證據均
    有證據能力而得採為本件認定事實之基礎。
五、末按傳聞法則係針對於被告以外之人於審判外之言詞或書面
    陳述所規範之證據法則，換言之「傳聞證據」係指「審判外
    」所為之「陳述或所發生之敘述性動作」，而提出於法庭用
    來證明該敘述事項之真實性之證據。因此，如非被告以外之
    人於審判外以言詞或書面所為之供述證據，即無傳聞法則之
    適用。查卷附照片（見偵21948 卷第58頁至第62頁、第92頁
    至第97頁、第138頁至第149頁、第183頁至第192頁、第206
    頁至第209頁，偵21308卷第13頁、第19頁至第35頁、第53頁
    至第63頁、第67頁、第96頁、第147頁至第151頁，偵30809
    卷第20頁至第24頁、第34頁、第37頁），係利用光學、機械
    之方式，對於所拍攝內容為忠實且正確之記錄，性質上並非
    供述證據，自無刑事訴訟法第159條第1項規定之適用，而應
    認有證據能力，均合先敘明。
貳、實體部分：
一、被告林渼惠部分：
  (一)上開3 次共同運輸第二級毒品甲基安非他命之事實，業據被
    告林渼惠迭於警詢、市調處詢問、檢察官訊問時及本院訊問
    、準備程序及審理中，始終坦承不諱（參偵21948卷第6頁至
    第10頁、第71頁至第75頁、第107頁至第115頁、第240 頁至
    第243頁，本院卷第18頁反面、第53頁反面、第105頁反面）
    ，並有被告周凡裕所有前開1 機雙卡之行動電話與被告林渼
    惠所使用之門號0000000000號行動電話，於99年8月19日至2
    1日、同年9月12日及20日至21日之通訊監察錄音譯文，及被
    告林渼惠前開行動電話於上揭各日之通聯紀錄與所顯示之基
    地臺位置之資料、市調處搜索扣押筆錄、扣押物品目錄表、
    扣押物品清單、臺北關稅局扣押收據及搜索筆錄、毒品包裝
    筆記影本、查獲時之照片附卷可稽（見偵21948 卷第28頁至
    第44頁、第46頁至第51頁、第55頁至第62頁、第92頁至第97
    頁、第121頁至第122頁、第137頁至第149頁、第183頁至第1
    92頁、第206頁至第209頁、第249頁反面至第251頁，偵2130
    8卷第13頁、第15頁、第17頁、第19頁至第35頁、第45頁、
    第53頁至第63頁、第67頁、第81頁、第96頁、第131頁至第1
    32頁、第134頁、第147頁至第151頁、第156頁、第173 頁至
    第176頁，偵30809卷第16頁至第17頁、第20頁至第24頁、第
    29頁、第34頁、第37頁、第43頁至第44頁、第46頁至第49頁
    ，本院卷第34頁至第35頁、第40頁至第41頁、第44頁至第46
    頁、第92頁至第93頁、第151頁至第152頁、第174 頁），且
    另案被告林亞源於臺灣桃園國際機場遭查獲之毒品及夾藏該
    毒品之巧克力、咖啡罐、手工肥皂、月餅禮盒及DVD放映機
    為被告林渼惠所包裝，而如附表一編號2.所示之毒品，即為
    被告林渼惠第3 次所運輸之毒品，又在被告林渼惠彰化住處
    扣得如附表一編號3.所示之毒品（毛重308.5公克、淨重304
    .46公克），為其第1次運輸之毒品，經包裝後所剩餘者，另
    在被告林渼惠中壢租屋處扣得如附表一編號4.所示毒品1 包
    （毛重360.5公克、淨重350.85公克），為被告林渼惠第2次
    所運輸之毒品等節，業據被告林渼惠供承不諱（見偵21948
    卷第240頁至第241頁），而前開毒品經先後送交法務部調查
    局鑑定，確定為第二級毒品甲基安非他命乙節，亦有法務部
    調查局於99年10月13日出具之調科壹字第09900413080 號函
    、於99年11月4日出具之調科壹字第09900478900號鑑定書及
    法務部調查局99年12月6日調科壹字第09900554510號函在卷
    足參（見偵30809卷第39頁、偵21308卷第134頁、偵21948卷
    第235頁至第237頁，本院卷第130頁至第131頁、133頁），
    是被告林渼惠上開任意性之自白核與事實相符，應堪採信。
  (二)被告林渼惠雖就其第1 次運輸毒品之犯行辯稱：伊不認識另
    案被告林亞源，伊僅將毒品交給被告周凡裕云云；其辯護人
    為其辯護稱：被告林渼惠並不知該批毒品係要送往國外，故
    被告林渼惠對於走私情事無主觀犯意云云。惟查，關於另案
    被告林亞源私運管制物品出口未遂之事實，業據另案被告林
    亞源於另案羈押庭法官及檢察官訊問、市調處詢問時供述：
    伊因家中經濟出現問題，JOHNNY WANG於99年7月間，曾詢問
    伊是否願意來臺灣帶毒品到菲律賓以賺取外快，伊便答應，
    JOHNNY WANG安排伊搭乘99年8月18日上午之飛機，自新加坡
    入境臺灣，並由被告周凡裕和JOHNNY WANG 開車至機場接伊
    入住國宣飯店，於同年月21日下午，被告周凡裕和JOHNNY
    WANG開車到國宣飯店，JOHNNY WANG 自車後將夾藏安非他命
    之巧克力、咖啡罐、手工肥皂、月餅禮盒及DVD 放映機裝入
    大型行李箱內，於同年月23日上午，由被告周凡裕開車載伊
    連同前開行李箱至臺灣桃園國際機場搭機至菲律賓馬尼拉，
    在伊要離開臺灣時，為警當場查獲，並扣得如附表一編號1.
    及附表二編號1.、5.至10.所示之物品等語明確（見聲羈563
    卷第5之1頁、第7之1頁，偵21308卷第11頁、第43頁、第94
    之1 頁至第95頁），且有前開市調處搜索扣押筆錄、扣押物
    品目錄表、扣押物品清單、臺北關稅局扣押收據及搜索筆錄
    、查獲時之照片在卷為佐，及旅客入出境紀錄查詢、另案被
    告林亞源護照、內政部警政署個別查詢及列印附卷足憑（見
    偵21308 卷第64頁至第65頁、第68頁至第69頁）；參以另案
    被告林亞源前開遭查獲之毒品及夾藏該毒品之巧克力、咖啡
    罐、手工肥皂、月餅禮盒及DVD 放映機為被告林渼惠所包裝
    ，此為被告林渼惠所自承（見偵21948卷第240頁至第241 頁
    ）；復觀諸被告林渼惠於市調處詢問時供稱：被告周凡裕有
    跟伊說，加工夾藏的毒品是要交給他一個外國朋友帶出國等
    語（見偵21948卷第8頁反面），復於本院審理時供述：「（
    問：有無跟妳說，這些毒品要送到國外去？）有，但我沒有
    認真聽，因為我不用跟國外的人接觸。」（本院卷第196 頁
    反面），是被告林渼惠及其辯護人上開所辯，顯屬事後卸責
    之詞，不足採信。按共同實施犯罪行為之人，在合同意思範
    圍以內，各自分擔犯罪行為之一部，相互利用他人之行為，
    以達其犯罪之目的者，即應對於全部所發生之結果，共同負
    責。又共同正犯之意思聯絡，原不以數人間直接發生者為限
    ，即有間接之聯絡者，亦包括在內（最高法院77年度台上字
    第2135號判例意旨參照）。被告林渼惠就其第1 次運輸之毒
    品，雖未實際著手將該毒品私運出口之犯行，惟被告周凡裕
    就此次運輸毒品之犯行，本即與JOHNNY WANG 、林亞源謀議
    將該管制出口之毒品私運至菲律賓，而被告林渼惠既於事前
    即就此部分構成要件事實有所認識，進而與被告周凡裕為犯
    意之聯絡，復分擔自高鐵左營站將毒品運輸及進行包裝之行
    為，自應就謀議範圍內之他共同正犯之行為負全部之責。從
    而，被告林渼惠就事實欄一所載之事實，另共同涉犯懲治走
    私條例第2條第2項、第1項之私運管制物品出口未遂罪之犯
    行，亦同堪認定。
  (三)綜上，被告林渼惠及其辯護人前開所辯，要非足取。被告林
    渼惠本案犯行應堪認定。
二、被告周凡裕部分：
  (一)上開事實，業據被告周凡裕於本院審理時均坦承不諱（見本
    院卷第184頁反面、第196頁），核與被告林渼惠於本院審理
    時，經本院裁定將被告林渼惠之調查證據程序與被告周凡裕
    分離，以證人身分詰問時之證述；被告林渼惠於檢察官訊問
    時之供述與及以證人身分所為之證述；另案被告林亞源於檢
    察官訊問時之供述及以證人身分所為之證述大致相符（見本
    院卷第106頁至第115頁，偵21308卷第71頁至第73頁、第190
    頁、第199頁至第201頁，偵30809卷第65頁至第67頁，偵219
    48卷第71頁至第74頁、第240頁至第242頁），並有證人陳雅
    玲於市調處詢問時證述：伊於99年8 月18日接受被告周凡裕
    委託，為被告周凡裕之朋友「LIM AHN GUAN」訂1 間國宣飯
    店房間，被告周凡裕並請伊為其該位朋友預訂99年8 月23日
    、25日之去、回菲律賓馬尼拉之來回機票及代墊款項，伊乃
    以自己之玉山銀行信用卡（卡號：0000000000000000號）代
    為訂購，被告周凡裕再將款項以現金交付伊等語（見偵3080
    9卷第35之1頁），且有前開信用卡影本、被告周凡裕與林渼
    惠間之通訊監察錄音譯文、被告林渼惠持用之門號00000000
    00號行動電話通聯紀錄、市調處搜索扣押筆錄、扣押物品目
    錄表、扣押物品清單、臺北關稅局扣押收據及搜索筆錄、毒
    品包裝筆記影本、查獲時之照片、法務部調查局於99年10月
    13日出具之調科壹字第09900413080號函、於99年11月4日出
    具之調科壹字第09900478900號鑑定書及法務部調查局99年1
    2月6日調科壹字第09900554510號、另案被告林亞源護照、
    內政部警政署個別查詢及列印附卷可稽（見偵21948卷第28
    頁至第44頁、第46頁至第51頁、第55頁至第62頁、第92頁至
    第97頁、第121頁至第122頁、第137頁至第149頁、第183 頁
    至第192頁、第206頁至第209頁、第235頁至第237頁、第249
    頁反面至第251頁，偵21308卷第13頁、第15頁、第17頁、第
    19頁至第35頁、第45頁、第53頁至第65頁、第67頁至第69頁
    、第81頁、第96頁、第131頁至第132頁、第134頁、第147頁
    至第151頁、第156頁、第173頁至第176頁，偵30809卷第16
    頁至第17頁、第20頁至第24頁、第29頁、第34頁、第37頁至
    第39頁、第43頁至第44頁、第46頁至第49頁，本院卷第34頁
    至第35頁、第40頁至第41頁、第44頁至第46頁、第92頁至第
    93頁、第151頁至第152頁、第174頁，本院卷第130頁至第13
    1頁、133頁）；證人林渼惠雖就被告周凡裕於事實欄一所示
    運輸毒品，實際給付報酬之數額，於本院審理時詰證：「現
    在我想起來了，被告周凡裕第一次有給我十萬元，但因為他
    說要給別人錢，所以只先給我部分的錢，所以那7 萬元是被
    告周凡裕還要再給我的錢。」（見本院卷第112 頁），然證
    人林渼惠於為市調處查獲及與此時相近之市調處詢問、偵訊
    時，均供述其所得報酬為10萬元，且於本院審理時亦係先後
    證述：「第一次本來是說十萬元給我，我有拿到十萬元，另
    外被告周凡裕有叫我去買東西，如鞋子等，我就用這十萬元
    去買，買東西的錢被告周凡裕都沒有給我。第二次沒有包裝
    ，所以沒有收到錢，第三次也沒有收到錢。」、「問：妳坐
    高鐵來回的費用是由誰支付？）我是從被告給我的十萬元裡
    面去支付的，回來可以跟被告周凡裕實報實銷。第一次的錢
    被告有給我，之後就是從十萬元拿來用，之後再跟被告周凡
    裕實報實銷，周凡裕會給我，但還沒有給我。」、「我是在
    臺北火車站東三出口跟被告周凡裕見面並拿取報酬。」（見
    本院卷第107頁、第108頁），是其前開證述被告周凡裕就第
    一次運輸之報酬，尚積欠其7 萬元部分，應係與原約定之實
    報實銷部分有所混淆所致，其於該次運輸事實上取得之報酬
    數額應為10萬元無誤，此部分亦據本院於最後審理期日與被
    告林渼惠確認無訛（見本院卷第196 頁反面），故證人林渼
    惠就運輸毒品向被告周凡裕業已取得10萬元之報酬，應堪採
    信。而證人林渼惠雖就介紹其與被告周凡裕認識之人之姓名
    與事實有所不符，然證人林渼惠何以為此供述，業據證人林
    渼惠於本院審理時證述：「…介紹我認識的是『姐姐』，…
    因為警察在問的時候，我沒有辦法說出『姐姐』的真實姓名
    ，所以我就隨口說了『林美雲』這個名字。」、「我跟被告
    周凡裕沒有恩怨，也不會去陷害被告周凡裕。」、「因為我
    都跟調查局的人說不知道，對方一直問我，我就只好想一個
    名字。」、「因為警察問我跟被告周凡裕怎麼認識的，我那
    時候不曉得可以說跟對方認識是透過大陸的『姐姐』的部分
    ，所以我就隨口說。當時做筆錄時，我前面已經說了一個『
    弟弟』，如果我後面又說一個『姐姐』，警察一直問我，所
    以我就講了一個『林美雲』的名字。」（見本院卷第109 反
    面、第113 頁），參以證人林渼惠與被告周凡裕在案發前並
    無嫌怨，其虛偽陳述之可能性不高，且觀諸被告林渼惠於本
    院審理時之應答，足見證人林渼惠之個性憨直，是證人林渼
    惠上開供述雖有部分前後不一或供述非真實姓名之人之情形
    ，然仍無礙於證人林渼惠其他陳述之真實性。從而，被告周
    凡裕上開任意性之自白核與事實相符，應堪採信。
  (二)被告周凡裕之辯護人雖為其辯護稱：被告周凡裕有取消事實
    欄二所載運輸該次毒品之行為，是被告周凡裕就該次並無運
    輸之事實與意圖；又被告周凡裕並非本案主嫌，本案實為
    JOHNNY WANG 將運輸毒品相關資訊交代被告周凡裕聯繫，被
    告周凡裕再告知被告林渼惠前往高雄尋找聯繫人，被告周凡
    裕並未實際進行運輸行為，被告周凡裕至多僅係立於幫助地
    位云云。惟查：
    1.被告周凡裕確有指示被告林渼惠為事實欄二所載運輸毒品
      行為之事實，為被告周凡裕所自承，且有證人林渼惠於本
      院審理時及偵查中證述：第2次運輸之毒品僅有1包，是被
      告周凡裕打電話指示伊前往高鐵左營站向「弟弟」拿的，
      伊拿到後就搭高鐵到高鐵桃園站，再搭計程車回中壢租屋
      處，被告周凡裕說不用包裝，伊就一直放置中壢租屋處，
      後來遭警查扣等語為憑（詳本院卷第108頁反面，21948卷
      第241頁至第242頁），復有被告周凡裕所有前開1機雙卡
      之行動電話與被告林渼惠使用之門號0000000000號行動電
      話，於99年9 月12日通訊監察錄音譯文，被告林渼惠前開
      行動電話於99年9 月12日之通聯紀錄與所顯示之基地臺位
      置之資料、市調處搜索扣押筆錄及扣押物品目錄表、法務
      部調查局於99年11月4日出具之調科壹字第09900478900號
      鑑定書及法務部調查局99年12月6日調科壹字第099005545
      10號函在卷足參（見偵21948卷第36頁至第39頁、第235頁
      至第237頁，本院卷第130頁至第131頁、133頁）；參以被
      告周凡裕係於被告林渼惠前往高鐵左營站，將該次第二級
      毒品甲基安非他命1包（毛重360.5公克、淨重350.85公克
      ）運回被告林渼惠之中壢租屋處後，始與被告林渼惠取得
      聯繫，並告知原欲取消該次之事實，有被告周凡裕所有前
      開1機雙卡之行動電話與被告林渼惠使用之門號000000000
      0號行動電話，於99年9月12日通訊監察錄音譯文附卷為憑
      （見偵21948 卷第249頁反面至第250頁），此亦為被告周
      凡裕所不否認（見本院卷第195 頁反面），則被告周凡裕
      就該次毒品之運輸既未能有效阻止該行為之既遂，是被告
      周凡裕之辯護人辯稱：被告周凡裕有取消事實欄二所載運
      輸該次毒品之行為，是被告周凡裕就該次並無運輸之事實
      與意圖云云，即非可採。至被告周凡裕於99年9 月20日上
      午10時21分、25分許，雖以其前開1 機雙卡之行動電話與
      被告林渼惠使用之門號0000000000號行動電話聯繫，指示
      被告林渼惠於翌日第3次前往運輸毒品時，將前開第2次即
      如附表一編號4.所示之毒品隨同帶往高鐵左營站與「弟弟
      」更換，此有該日通訊監聽譯文在卷足參（見偵21948 卷
      第250頁反面至第251頁），惟如附表一編號4.示毒品1 包
      （毛重360.5公克、淨重350.85 公克），為被告林渼惠如
      事實欄二所載之第2 次所運輸之毒品，經置放中壢租屋處
      ，嗣為警於99年9 月21日在該租屋處扣得乙節，業經被告
      林渼惠供承不諱（見偵21948 卷第240頁至第241頁），且
      有該次搜索扣押筆錄及扣押物品目錄表在卷可稽（見偵21
      948 卷第36頁至第39頁）；參以被告林渼惠與被告周凡裕
      於99年9 月20日上午10時21分許之前開電話聯繫，被告林
      渼惠曾對被告周凡裕陳稱：「…要是妹妹可以的話就可能
      不用換…」等語，準此，堪認被告林渼惠事實上，並未將
      其第2次運輸之毒品持往高鐵左營站交付「弟弟」更換，
      附此敘明。
    2.按共同實施犯罪行為之人，在合同意思範圍以內，各自分
      擔犯罪行為之一部，相互利用他人之行為，以達其犯罪之
      目的者，即應對於全部所發生之結果，共同負責；又正犯
      、從犯之區別，係以其主觀之犯意及客觀之犯行為標準，
      凡以自己犯罪之意思而參與犯罪，無論其所參與者是否犯
      罪構成要件之行為，皆為正犯，其以幫助他人犯罪之意思
      而參與犯罪，其所參與者，苟係犯罪構成要件之行為，亦
      為正犯，必以幫助他人犯罪之意思而參與犯罪，其所參與
      者又為犯罪構成要件以外之行為，始為從犯（最高法院25
      年度上字第2253號、28年度上字第3110號判例意旨可資參
      照），故行為人所參與者雖係犯罪構成要件以外之行為，
      然如係基於共同行為決意，而與其他共同實施犯罪行為之
      人，各自分擔犯罪行為之一部，縱其所為非屬構成要件行
      為，亦應對於全部發生之結果共同負責，均屬共同正犯。
      查被告周凡裕就事實欄一至三所載之各次運輸第二級毒品
      犯行，不惟以電話指示被告林渼惠前往高鐵左營站運輸毒
      品，並教導被告林渼惠如何將毒品夾藏於其他物品內以便
      於私運出口，且於事實欄一，更與JOHNNY WANG 、另案被
      告林亞源共同謀議運輸及私運出口該次毒品，及為另案被
      告林亞源預訂飯店與前往菲律賓之班機，甚且將被告林渼
      惠包裝完成、交付被告周凡裕之毒品，自臺北火車站運送
      至國宣飯店，再將之運送至臺灣桃園國際機場，以上各情
      ，業如前述，則被告周凡裕就事實欄一既已參與運輸、私
      運第二級毒品之構成要件行為，而就事實欄二、三，亦係
      以參與運輸第二級毒品犯行、犯意與被告林渼惠為犯意聯
      絡，是以，被告周凡裕之辯護人辯稱被告周凡裕至多僅係
      立於幫助地位云云，實非足採。被告周凡裕共同涉犯本案
      3次運輸第二級毒品及1次私運管制物品出口未遂罪之犯行
      ，應堪認定。
    (三)綜上，被告周凡裕及其辯護人前開所辯，要非足取。被告
      周凡裕本案犯行應堪認定。
三、綜上所述，本案事證明確，被告周凡裕、林渼惠前開所辯顯
    係卸責之詞，委無足採。被告周凡裕、林渼惠上開犯行均堪
    以認定，均應予依法論科。
四、按甲基安非他命係毒品危害防制條例第2條第2項第2款所規
    定之第二級毒品，亦為行政院依懲治走私條例第2條規定公
    告之「管制物品項目及其數額」甲項第4 款所列管制進出口
    之物品，未經許可不得運輸、持有，且依法禁止運輸、私運
    進出口。其所謂出口，係指由我國海港、航空機場或陸地邊
    境向國外運輸者而言。其私運之方式，不論為海運、空運或
    陸運，或數方式併用，均屬之。如對於私運管制物品出口之
    構成犯罪事實，已開始實行者，即屬著手，而以運出國境為
    既遂（最高法院88年度台上第2489號判決意旨參照）。又運
    輸毒品罪祇以所運輸之毒品已實施運送為已足，並非以運扺
    目的地為完成犯罪之要件，換言之，區別該罪既遂、未遂之
    依據，應以已否起運為準，既已起運，構成該罪之輸送行為
    即已完成，不以達到目的地為既遂條件（最高法院92年度台
    上字第3096號判決意旨參照）。查另案被告林亞源就事實欄
    一所載之私運毒品犯行，既於機場托運行李時即為警查獲而
    不遂，應為未遂犯。是核被告周凡裕、林渼惠就事實欄一所
    為，均係犯毒品危害防制條例第4條第2項之運輸第二級毒品
    罪及懲治走私條例第2條第2項、第1 項之私運管制物品出口
    未遂罪；被告周凡裕、林渼惠就事實欄二、三所為，均係犯
    毒品危害防制條例第4條第2項之運輸第二級毒品罪。起訴書
    雖就事實欄一部分，漏未援引懲治走私條例第2條第2項、第
    1 項之條文，惟此部分犯罪行為及所犯法條，業經公訴人於
    本院100年3月9日審理期日當庭補充在卷（見本院卷第184頁
    反面），而此部分犯罪事實復與已起訴部分具有想像競合犯
    之裁判上一罪關係（詳後述），自屬起訴效力所及，且經本
    院當庭諭知此部分所犯法條，是本院自得併予審理。被告周
    凡裕與林渼惠、JOHNNY WANG 及另案被告林亞源間就事實欄
    一之犯行；被告周凡裕與林渼惠間就事實欄二、三之犯行，
    有犯意聯絡及行為分擔，應均論以共同正犯。被告周凡裕、
    林渼惠運輸第二級毒品前後持有第二級毒品之低度行為，應
    為其運輸之高度行為所吸收，均不另論罪。又被告周凡裕、
    林渼惠就就事實欄一運輸第二級毒品之目的，係為將該毒品
    私運出口至菲律賓，則在事實及法律概念上應可視為一行為
    ，是被告2人係以一行為同時涉犯毒品危害防制條例第4條第
    2項之運輸第二級毒品罪、懲治走私條例第2條第2項、第1項
    之私運管制物品出口未遂罪，為一行為觸犯數罪名之想像競
    合犯，應依刑法第55條之規定，從一重依毒品危害防制條例
    第4條第2項之運輸第二級毒品罪處斷。被告周凡裕、林渼惠
    先後3 次運輸毒品犯行，行為互殊、犯意各別，應予分論併
    罰。再按犯毒品危害防制條例第4條至第8條、第10條或第11
    條之罪，供出毒品來源，因而查獲其他正犯或共犯者，減輕
    或免除其刑。犯同法第4條至第8條之罪於偵查及審判中均自
    白者，減輕其刑。毒品危害防制條例第17條定有明文。而其
    所稱「供出毒品來源，因而破獲者」，係指被告供出毒品來
    源之有關資料，諸如前手之姓名、年籍、住居所、或其他足
    資辨別之特徵等，使調查或偵查犯罪之公務員因而對之發動
    調查或偵查並破獲者而言。申言之，被告之「供出毒品來源
    」，與調查或偵查犯罪之公務員對之發動調查或偵查並進而
    破獲之間，論理上須具有先後且相當的因果關係，非謂被告
    一有「自白」、「指認」毒品來源之人，而破獲在後，即得
    依上開規定予以減刑。若被告供出毒品來源者之前，調查或
    偵查犯罪之公務員已有確切之證據，足以合理之懷疑被告所
    供販賣毒品來源之人，則嗣後之破獲與被告之「供出毒品來
    源」間，即欠缺先後且相當的因果關係，自不得適用上開規
    定予以減刑（最高法院97年度台上字第1475號判決意旨參照
    ）。查被告林渼惠雖於99年9 月21日中午12時15分，遭市調
    處於高鐵臺中站當場查獲後，即於同日下午5 時25分接受市
    調處詢問時，供述其運輸毒品之來源乃被告周凡裕所指示，
    然被告周凡裕於同日下午1時50分即經市調處拘提到案，該2
    人旋即於翌日遭本院裁定收押禁見，且市調處依法就被告周
    凡裕所持用之前開手機聲請通訊監察，而自99年8月6日起，
    即已鎖定被告周凡裕，並於99年8 月23日查獲另案被告林亞
    源時，經另案被告林亞源供出被告周凡裕之聯絡電話、時間
    、地點、交通工具等資訊予市調處人員，以上各情，有被告
    林渼惠、周凡裕於99年9 月21日市調處詢問筆錄、本院羈押
    訊問筆錄、通訊監察監聽譯文、另案被告林亞源偵訊筆錄在
    卷可考（見偵21948卷第6 頁、第21頁、第249頁，本院99年
    度聲羈第426號卷第4頁至第9頁，偵21308卷第11頁、第92頁
    、第95頁、第200頁，偵30809卷第66頁），是被告林渼惠供
    出其毒品來源為被告周凡裕，與被告周凡裕遭查獲間，欠缺
    先後且相當的因果關係，揆諸前開規定及說明，被告林渼惠
    之辯護人請求依毒品危害防制條例第17條第1 項規定減輕或
    免除被告林渼惠之刑，自非足採。惟被告林渼惠遭查獲後，
    於警詢、市調處詢問、檢察官訊問中及本院訊問、準備程序
    及審理時，就上開3 次共同運輸第二級毒品甲基安非他命之
    事實，始終坦承不諱（參偵21948卷第6頁至第10頁、第71頁
    至第75頁、第107頁至第115頁、第240頁至第243頁，本院卷
    第18頁反面、第53頁反面），自應依毒品危害防制條例第17
    條第2項規定減輕其刑。再按刑法第59條之酌量減輕其刑，
    必須犯罪另有特殊之原因與環境等，在客觀上足以引起一般
    同情，認為即予宣告法定低度刑期尤嫌過重者，始有其適用
    ；又適用刑法第59條酌量減輕其刑時，雖不排除第57條所列
    舉10款事由之審酌，惟其程度應達於確可憫恕，始可予以酌
    減。查被告林渼惠係年輕非無謀生能力之人，其犯本件罪行
    ，顯非迫於貧病飢寒，況其所運輸之毒品數量龐大，對於社
    會大眾之危害甚鉅，其客觀上均無足以引起一般同情之特殊
    原因而有確可憫恕之處。是被告林渼惠之辯護人雖以：被告
    林渼惠身為家中大姊，必須扛起撫育年邁父母責任，更遭遇
    失敗婚姻，歷經人世間滄桑及辛酸，由於沒有學歷，求職困
    難，因頭腦簡單而受人利誘，受僱下高雄拿取毒品，全部犯
    罪過程，遭人利用，僅取得10萬出頭之金錢等語，請求依刑
    法第59條規定減輕其刑，然前開所述各情，在客觀上尚難謂
    足以引起一般同情，自與刑法第59條之規定未合。爰審酌被
    告周凡裕、林渼惠明知毒品戕害他人身心健康甚鉅，且渠等
    正值壯年，不思以正途獲取財物，竟圖謀私利而為本案3 次
    運輸毒品犯行，而各次運輸毒品之數量合計淨重達1萬1,688
    .39公克（計算式：2,998.93公克＋304.46公克＋350.85公
    克＋8034.15公克＝1萬1,688.39公克），若流入市面，將使
    施用毒品人次、頻率大增，嚴重危害人體身心健康，並挑戰
    我國反毒政策之執行，且走私出口至國外，亦影響我國國際
    形象甚鉅，渠等之惡性及犯罪所生之危險重大，本應予以嚴
    懲，惟念被告林渼惠於偵、審中，始終坦承犯行，並勇於指
    認被告周凡裕，態度甚佳；被告周凡裕犯後於偵查中及本院
    初為審理時，均未能坦承犯行，猶飾詞卸責，態度不佳，然
    於本院審理終結前，尚能就其犯行有所悔悟、坦承不諱，非
    無悔意，且本案因及時查獲尚未流入市面造成後續實害，及
    被告周凡裕、林渼惠僅係執行運輸毒品地位，暨衡諸渠等均
    無犯罪科刑紀錄，有臺灣高等法院被告前案紀錄表在卷可稽
    （見本院卷第5頁至第6頁），素行尚可，及各自之犯罪動機
    、目的、手段、生活狀況、智識程度等一切情狀，各分別量
    處如主文所示之刑，並定其應執行刑，以示懲儆。起訴書雖
    就被告周凡裕部分，具體求刑有期徒刑20年；被告林渼惠部
    分，具體求刑有期徒刑15年，而被告林渼惠之辯護人請求本
    院給予被告林渼惠有期徒刑5 年，然本院審酌前開一切情狀
    ，認以量處被告周凡裕如主文第1 項所示之刑、林渼惠如主
    文第2 項所示之刑為適當，公訴人前開求刑核屬過重，被告
    林渼惠之辯護人所請亦非足採，併此敘明。
五、沒收部分：
  (一)扣案之如附表一所示之毒品，經鑑驗證實為第二級毒品甲基
    安非他命無訛，此有法務部調查局於99年10月13日出具之調
    科壹字第09900413080號函、於99年11月4日出具之調科壹字
    第09900478900號鑑定書及法務部調查局99年12月6日調科壹
    字第09900554510號函在卷足參（見偵30809卷第39頁、偵21
    308卷第134頁、偵21948卷第235頁至第237頁，本院卷第130
    頁至第131頁、133頁），且上開毒品均與被告周凡裕、林渼
    惠犯本案犯行有直接關連性，是不問何人所有，均應依毒品
    危害防制條例第18條第1 項前段諭知沒收銷燬之。爰將上開
    毒品，分別於被告周凡裕、林渼惠各次所犯運輸第二級毒品
    之宣告刑下諭知上開物品之沒收銷燬。至於鑑驗耗損部分，
    既已驗畢用罄滅失，自不另諭知沒收銷燬。
  (二)又扣案之如附表二編號1.至4.所示包裹上開毒品之包裝袋共
    計18只，具有防止毒品裸露、逸出及潮濕之功用，並方便攜
    帶或防免遭人識破，此與扣案之如附表二編號5.至9.、11.（
    與事實欄一之運輸犯行具直接關聯性）、11.至13.（與事實欄
    三之運輸犯行具直接關聯性）、16.、20.、、至之物品
    ，均為被告周凡裕或被告林渼惠或共犯本案運輸毒品之人所
    有，並供渠等共犯本案各該次運輸毒品犯行所用之物，此業
    據被告周凡裕、林渼惠、另案被告林亞源供述明確（見本院
    卷第107頁反面、第114頁、第115頁、第196頁反面，聲羈56
    3卷第7頁，偵21308卷第11頁、第43頁，偵21948 卷第8頁正
    反面），且有市調處搜索扣押筆錄、扣押物品目錄表、扣押
    物品清單、臺北關稅局扣押收據及搜索筆錄在卷為憑（偵21
    308號卷第15頁、第17頁、第45頁、第81頁、第131頁、第13
    2頁、第134頁、第173頁至第176頁，偵30809卷第16頁至第1
    7頁、第43頁至第44頁、第46頁至第49頁，偵21 948卷第28
    頁至第44頁、第46頁至第51頁，本院卷第34頁至第35頁、第
    40頁至第41頁、第44頁至第46頁、第151頁至第152頁、第17
    4 頁），其中如附表二編號11.之行動電話（含晶片），為被
    告周凡裕所有，交付被告林渼惠，以供該2 人聯繫本案各次
    運輸毒品之用；如附表二編號16.、20.之磅秤、封膜機為被告
    周凡裕所有，交予被告林渼惠以供其量秤、包裝本案事實欄
    一所示運輸包裝之毒品之用，及預備供本案事實欄三所示運
    輸毒品之包裝使用（本案事實欄二所運輸之毒品，被告周凡
    裕指示被告林渼惠無庸進行包裝）；如附表二編號為被告
    林渼惠所購買，供包裝本案事實欄一所示運輸包裝之毒品時
    之用，及預備供本案事實欄三所示運輸毒品之包裝使用；如
    附表二編號之筆記為被告林渼惠所書寫，用以包裝本案事
    實欄一所示運輸包裝之毒品之用，及預備供本案事實欄三所
    示運輸毒品之包裝使用；如附表二編號所示之行動電話為
    被告周凡裕所有，供其與被告林渼惠、JOHNNY WANG 聯繫本
    案運輸毒品事宜之用。以上物品均應優先適用毒品危害防制
    條例第19條第1 項之規定沒收之，並於被告周凡裕、林渼惠
    各次所犯運輸第二級毒品之宣告刑下諭知上開物品之沒收。
  (三)另扣案之如附表二編號10.之行動電話晶片卡為被告周凡裕交
    付另案被告林亞源，以供另案被告林亞源抵達菲律賓時便於
    聯繫運輸毒品之用，為供本案事實欄一所載運輸毒品犯罪預
    備之用之物；而如附表二編號14.至15.、17.至19.、、至
    之尚未使用之膠膜、DVD 放映機空殼、鞋墊、咖啡罐、香皂
    、製造藏毒工具之原料，或為被告周凡裕所有，交付被告林
    渼惠，或為被告林渼惠所購買，均以預備供包裝其事實欄一
    、三所運輸之毒品之用，此業據被告周凡裕、林渼惠、另案
    被告林亞源供述明確（見本院卷第107頁反面、第114頁、第
    115頁、第196頁反面，聲羈563卷第7頁，偵21308 卷第11頁
    、第43頁，偵21948卷第8頁正反面），以上物品均應依刑法
    第38條第1項第2款沒收之，並於被告周凡裕、林渼惠各次所
    犯運輸第二級毒品之宣告刑下諭知上開物品之沒收。
  (四)至扣案之如附表三所示之物品，雖為被告周凡裕所有，此業
    據被告周凡裕供述明確（見本院卷第196 頁正反面），然並
    無證據證明上開物品與本案犯行有直接關連性，爰均不予宣
    告沒收。
  (五)末按犯第4條至第9條、第12條、第13條或第14條第1項、第2
    項之罪者，其供犯罪所用或因犯罪所得之財物，均沒收之，
    如全部或一部不能沒收時，追徵其價額或以其財產抵償之，
    毒品危害防制條例第19條第1 項定有明文。此規定係採義務
    沒收主義，凡供犯罪所用或因犯罪所得之財物，且屬犯人所
    有者，均應宣告沒收。查被告林渼惠運輸如事實欄一所示之
    毒品，經被告周凡裕交付10萬元之事實，業如前述，而被告
    周凡裕為本案事實欄一所示之毒品運輸，獲得約3 萬元之報
    酬乙節，亦據被告周凡裕供述明確（見本院卷第197頁），
    是被告林渼惠、周凡裕之本案事實欄一犯罪所得各為10萬元
    、3萬元，均屬被告2人因犯本案事實欄一運輸毒品罪所得之
    財物，均應依毒品危害防制條例第19條第1 項之規定沒收。
    因該販毒所得未扣案，故併依該條項規定宣告如全部或一部
    不能沒收時，以其財產抵償之。爰於被告周凡裕、林渼惠事
    實欄一所犯運輸第二級毒品之宣告刑下為前開沒收、抵償之
    諭知，附此敘明。
據上論斷，應依刑事訴訟法第299條第1項前段，毒品危害防制條
例第4條第2項、第17條第2 項、第18條第1項前段、第19條第1項
，懲治走私條例第2條第2項、第1項、第11條，刑法第11條、第
28條、第55條、第38條第1項第2款、第51條第5款、第9款，判決
如主文。
本案經檢察官楊婉鈺到庭執行職務。
中    華    民    國   100    年    4     月    11    日
                  刑事第十庭審判長法  官  蔡坤湖
                                  法  官  謝昀璉
                                  法  官  周玉琦
以上正本證明與原本無異。
如不服本判決應於收受送達後10日內向本院提出上訴書狀，並應
敘述具體理由；其未敘述上訴理由者，應於上訴期間屆滿後20日
內向本院補提理由書（均須按他造當事人之人數附繕本）「切勿
逕送上級法院」。
                                  書記官  謝貽婷
中    華    民    國   100    年    4     月    11    日
附錄本案論罪科刑法條全文：
毒品危害防制條例第4條
製造、運輸、販賣第一級毒品者，處死刑或無期徒刑；處無期徒
刑者，得併科新臺幣 2 千萬元以下罰金。
製造、運輸、販賣第二級毒品者，處無期徒刑或 7 年以上有期
徒刑，得併科新臺幣 1 千萬元以下罰金。
製造、運輸、販賣第三級毒品者，處 5 年以上有期徒刑，得併
科新臺幣 7 百萬元以下罰金。
製造、運輸、販賣第四級毒品者，處 3 年以上 10 年以下有期
徒刑，得併科新臺幣 3 百萬元以下罰金。
製造、運輸、販賣專供製造或施用毒品之器具者，處 1 年以上
7 年以下有期徒刑，得併科新臺幣 1 百萬元以下罰金。
前五項之未遂犯罰之。
懲治走私條例第2條
私運管制物品進口、出口逾公告數額者，處 7 年以下有期徒刑
，得併科新臺幣 3 百萬元以下罰金。
前項之未遂犯罰之。
第 1 項所稱管制物品及其數額，由行政院公告之。
附表一：
┌──┬──────┬──────┬───┬─────────────┬──────┬───────┐
│    │            │  贓證物品  │      │鑑     驗     結     果   │            │              │
│編號│扣押物品名稱│            │數  量│                          │ 沒收之依據 │   鑑定書     │
│    │            │  清單編號  │      ├───────┬─────┤            │              │
│    │            │            │      │重          量│成      分│            │              │
├──┼──────┼──────┼───┼───────┼─────┼──────┼───────┤
│ 1. │疑似安非他命│臺灣桃園地方│伍包  │總毛重仟壹佰│均檢出第二│毒品危害防制│法務部調查局99│
│    │結晶        │法院99年度刑│      │伍拾陸點伍公克│級毒品甲基│條例第18條第│年10月13日調科│
│    │            │保管字第2311│      │，合計淨重貳仟│安非他命成│1項前段。   │壹字第09900413│
│    │            │號編號1（見 │      │玖佰玖拾捌點玖│分。      │            │080號鑑定書（ │
│    │            │臺灣桃園地方│      │公克，合計驗│          │            │見偵30809卷第3│
│    │            │法院99年度重│      │餘淨重貳仟玖佰│          │            │9頁、偵21308卷│
│    │            │訴字第85號影│      │玖拾捌點壹玖公│          │            │第134頁）     │
│    │            │印卷第29頁）│      │克。          │          │            │              │
│    │            │            │      │              │          │            │              │
├──┼──────┼──────┼───┼───────┼─────┼──────┼───────┤
│ 2. │安非他命毒品│本院100年度 │捌包  │總毛重捌仟貳佰│均檢出第二│毒品危害防制│法務部調查局99│
│    │            │刑保管字第19│      │肆拾點伍公克│級毒品甲基│條例第18條第│年11月4日調科 │
│    │            │4號編號3至10│      │，合計淨重捌仟│安非他命成│1項前段。   │壹字第09900478│
│    │            │（見本院卷第│      │零拾肆點壹伍│分。      │            │900號鑑定書（ │
│    │            │174頁）     │      │公克，與附表一│          │            │見偵21948卷第2│
│    │            │            │      │編號3.4.合計淨│          │            │35頁至第237頁 │
│    │            │            │      │重捌仟陸佰玖拾│          │            │）            │
│    │            │            │      │點貳零公克，與│          │            │法務部調查局99│
│    │            │            │      │附表一編號3.4.│          │            │年12月6日調科 │
│    │            │            │      │合計驗餘淨重捌│          │            │壹字第09900554│
│    │            │            │      │仟陸佰捌拾玖點│          │            │510號函（見本 │
│    │            │            │      │肆陸公克。    │          │            │院卷第130頁至 │
│    │            │            │      │              │          │            │第131頁、133頁│
│    │            │            │      │              │          │            │）            │
├──┼──────┼──────┼───┼───────┼─────┼──────┼───────┤
│ 3. │安非他命毒品│本院100年度 │壹包  │毛重佰零捌點│檢出第二級│毒品危害防制│法務部調查局99│
│    │            │刑保管字第19│      │伍公克，淨重│毒品甲基安│條例第18條第│年11月4日調科 │
│    │            │4號編號2（見│      │佰零肆點肆陸公│非他命成分│1項前段。   │壹字第09900478│
│    │            │本院卷第174 │      │克，與附表一編│。        │            │900號鑑定書（ │
│    │            │頁）        │      │號2.4.合計淨重│          │            │見偵21948卷第2│
│    │            │            │      │捌仟陸佰玖拾點│          │            │35頁至第237頁 │
│    │            │            │      │貳零公克，與附│          │            │）            │
│    │            │            │      │表一編號2.4.合│          │            │法務部調查局99│
│    │            │            │      │計驗餘淨重捌仟│          │            │年12月6日調科 │
│    │            │            │      │陸佰捌拾玖點肆│          │            │壹字第09900554│
│    │            │            │      │陸公克。      │          │            │510號函（見本 │
│    │            │            │      │              │          │            │院卷第130頁至 │
│    │            │            │      │              │          │            │第131頁、133頁│
│    │            │            │      │              │          │            │）            │
├──┼──────┼──────┼───┼───────┼─────┼──────┼───────┤
│ 4. │安非他命毒品│本院100年度 │壹包（│總毛重佰陸拾│均檢出第二│毒品危害防制│法務部調查局99│
│    │            │刑保管字第19│內含│點伍公克，合計│級毒品甲基│條例第18條第│年11月4日調科 │
│    │            │4號編號1（見│小包）│淨重佰伍拾點│安非他命成│1項前段。   │壹字第09900478│
│    │            │本院卷第174 │      │捌伍公克，與附│分。      │            │900號鑑定書（ │
│    │            │頁）        │      │表一編號2.3.合│          │            │見偵21948卷第2│
│    │            │            │      │計淨重捌仟陸佰│          │            │35頁至第237頁 │
│    │            │            │      │玖拾點貳零公克│          │            │）            │
│    │            │            │      │，與附表一編號│          │            │法務部調查局99│
│    │            │            │      │2.3.合計驗餘淨│          │            │年12月6日調科 │
│    │            │            │      │重捌仟陸佰捌拾│          │            │壹字第09900554│
│    │            │            │      │玖點肆陸公克。│          │            │510號函（見本 │
│    │            │            │      │              │          │            │院卷第130頁至 │
│    │            │            │      │              │          │            │第131頁、133頁│
│    │            │            │      │              │          │            │）            │
└──┴──────┴──────┴───┴───────┴─────┴──────┴───────┘
附表二：
┌──┬──────┬──────────┬───┬──────┐
│編號│扣押物品名稱│贓證物品清單編號    │數  量│ 沒收之依據 │
│    │            │                    │      │            │
├──┼──────┼──────────┼───┼──────┤
│ 1. │包裝附表一編│臺灣桃園地方法院99年│伍只  │毒品危害防制│
│    │號1.所示甲基│度刑保管字第2311號編│      │條例第19條第│
│    │安非他命毒品│號1（見臺灣桃園地方 │      │1項。       │
│    │之包裝袋    │法院99年度重訴字第85│      │            │
│    │            │號影印卷第29頁）    │      │            │
├──┼──────┼──────────┼───┼──────┤
│ 2. │包裝附表一編│本院100年度刑保管字 │捌只  │毒品危害防制│
│    │號2.所示甲基│第194號編號3至10（見│      │條例第19條第│
│    │安非他命毒品│本院卷第174頁）     │      │1項。       │
│    │之包裝袋    │                    │      │            │
├──┼──────┼──────────┼───┼──────┤
│ 3. │包裝附表一編│本院100年度刑保管字 │壹只  │毒品危害防制│
│    │號3.所示甲基│第194號編號2（見本院│      │條例第19條第│
│    │安非他命毒品│卷第174頁）         │      │1項。       │
│    │之包裝袋    │                    │      │            │
├──┼──────┼──────────┼───┼──────┤
│ 4. │包裝附表一編│本院100年度刑保管字 │肆只  │毒品危害防制│
│    │號4.所示甲基│第194號編號1（見本院│      │條例第19條第│
│    │安非他命毒品│卷第174頁）         │      │1項。       │
│    │之包裝袋    │                    │      │            │
├──┼──────┼──────────┼───┼──────┤
│ 5. │夾藏安非他命│臺灣桃園地方法院99年│壹罐  │毒品危害防制│
│    │之咖啡罐    │度刑保管字第2311號編│      │條例第19條第│
│    │            │號1（見臺灣桃園地方 │      │1項。       │
│    │            │法院99年度重訴字第85│      │            │
│    │            │號影印卷第28頁）    │      │            │
├──┼──────┼──────────┼───┼──────┤
│ 6. │夾藏安非他命│臺灣桃園地方法院99年│壹盒  │毒品危害防制│
│    │之月餅禮盒  │度刑保管字第2311號編│      │條例第19條第│
│    │            │號2（見臺灣桃園地方 │      │1項。       │
│    │            │法院99年度重訴字第85│      │            │
│    │            │號影印卷第28頁）    │      │            │
├──┼──────┼──────────┼───┼──────┤
│ 7. │夾藏安非他命│臺灣桃園地方法院99年│壹袋  │毒品危害防制│
│    │之巧克力包裝│度刑保管字第2311號編│      │條例第19條第│
│    │            │號3（見臺灣桃園地方 │      │1項。       │
│    │            │法院99年度重訴字第85│      │            │
│    │            │號影印卷第28頁）    │      │            │
├──┼──────┼──────────┼───┼──────┤
│ 8. │夾藏安非他命│臺灣桃園地方法院99年│壹袋  │毒品危害防制│
│    │之肥皂包裝  │度刑保管字第2311號編│      │條例第19條第│
│    │            │號4（見臺灣桃園地方 │      │1項。       │
│    │            │法院99年度重訴字第85│      │            │
│    │            │號影印卷第28頁）    │      │            │
├──┼──────┼──────────┼───┼──────┤
│ 9. │夾藏安非他命│臺灣桃園地方法院99年│壹臺  │毒品危害防制│
│    │之DVD放映機 │度刑保管字第2311號編│      │條例第19條第│
│    │            │號5（見臺灣桃園地方 │      │1項。       │
│    │            │法院99年度重訴字第85│      │            │
│    │            │號影印卷第28頁）    │      │            │
├──┼──────┼──────────┼───┼──────┤
│ 10. │電話晶片卡（│臺灣桃園地方法院99年│壹張  │刑法第38條第│
│    │卡號：409295│度刑保管字第2311號編│      │1項第2款。  │
│    │0000000000號│號6（見臺灣桃園地方 │      │            │
│    │）          │法院99年度重訴字第85│      │            │
│    │            │號影印卷第28頁）    │      │            │
├──┼──────┼──────────┼───┼──────┤
│ 11. │行動電話(含 │本院99年度刑保管字第│壹具  │毒品危害防制│
│    │晶片)21P093U│1767號編號1（見本院 │      │條例第19條第│
│    │265508      │卷第34頁）          │      │1項。       │
├──┼──────┼──────────┼───┼──────┤
│ 12. │藏放安非他命│本院99年度刑保管字第│捌個  │毒品危害防制│
│    │毒品錫箔袋  │1767號編號2（見本院 │      │條例第19條第│
│    │            │卷第34頁）          │      │1項。       │
├──┼──────┼──────────┼───┼──────┤
│ 13. │藏放安非他命│本院99年度刑保管字第│壹個  │毒品危害防制│
│    │毒品行李箱  │1767號編號3（見本院 │      │條例第19條第│
│    │            │卷第34頁）          │      │1項。       │
├──┼──────┼──────────┼───┼──────┤
│ 14. │電子產品（DV│本院99年度刑保管字第│壹臺  │刑法第38條第│
│    │D放映機空殼 │1767號編號4（見本院 │      │1項第2款。  │
│    │）          │卷第34頁）          │      │            │
├──┼──────┼──────────┼───┼──────┤
│ 15. │藏毒工具(鞋 │本院99年度刑保管字第│雙  │刑法第38條第│
│    │墊)         │1767號編號5（見本院 │      │1項第2款。  │
│    │            │卷第34頁）          │      │            │
├──┼──────┼──────────┼───┼──────┤
│ 16. │電子產品（磅│本院99年度刑保管字第│壹臺  │毒品危害防制│
│    │秤）        │1767號編號6（見本院 │      │條例第19條第│
│    │            │卷第34頁）          │      │1項。       │
├──┼──────┼──────────┼───┼──────┤
│ 17. │膠膜        │本院99年度刑保管字第│壹袋  │刑法第38條第│
│    │            │1767號編號7（見本院 │      │1項第2款。  │
│    │            │卷第34頁）          │      │            │
├──┼──────┼──────────┼───┼──────┤
│ 18. │咖啡罐      │本院99年度刑保管字第│肆罐  │刑法第38條第│
│    │            │1767號編號8（見本院 │      │1項第2款。  │
│    │            │卷第34頁反面）      │      │            │
├──┼──────┼──────────┼───┼──────┤
│ 19. │藏毒工具(鞋 │本院99年度刑保管字第│壹雙  │刑法第38條第│
│    │墊)         │1767號編號9（見本院 │      │1項第2款。  │
│    │            │卷第34頁反面）      │      │            │
├──┼──0────┼──────────┼───┼──────┤
│ 20. │器械設備（封│本院99年度刑保管字第│壹臺  │毒品危害防制│
│    │膜機）      │1767號編號10（見本院│      │條例第19條第│
│    │            │卷第34頁反面）      │      │1項。       │
├──┼──────┼──────────┼───┼──────┤
│  │電子產品（DV│本院99年度刑保管字第│臺  │刑法第38條第│
│    │D放映機空殼 │1767號編號11（見本院│      │1項第2款。  │
│    │）          │卷第34頁反面）      │      │            │
├──┼──────┼──────────┼───┼──────┤
│  │工作指套    │本院99年度刑保管字第│壹袋  │毒品危害防制│
│    │            │1767號編號12（見本院│      │條例第19條第│
│    │            │卷第34頁反面）      │      │1項。       │
├──┼──────┼──────────┼───┼──────┤
│  │膠膜        │本院99年度刑保管字第│壹袋  │刑法第38條第│
│    │            │1767號編號13（見本院│      │1項第2款。  │
│    │            │卷第34頁反面）      │      │            │
├──┼──────┼──────────┼───┼──────┤
│  │藏毒工具(香 │本院99年度刑保管字第│伍盒  │刑法第38條第│
│    │皂)         │1767號編號14（見本院│      │1項第2款。  │
│    │            │卷第34頁反面）      │      │            │
├──┼──────┼──────────┼───┼──────┤
│  │藏毒工具(包 │本院99年度刑保管字第│壹包  │刑法第38條第│
│    │裝袋)       │1767號編號15（見本院│      │1項第2款。  │
│    │            │卷第35頁）          │      │            │
├──┼──────┼──────────┼───┼──────┤
│  │製造藏毒工具│本院99年度刑保管字第│壹箱  │刑法第38條第│
│    │之原料(麵粉 │1767號編號16（見本院│      │1項第2款。  │
│    │、芝麻粉等) │卷第35頁）          │      │            │
├──┼──────┼──────────┼───┼──────┤
│  │毒品包裝筆記│本院99年度刑保管字第│壹張  │毒品危害防制│
│    │            │1767號編號17（見本院│      │條例第19條第│
│    │            │卷第35頁）          │      │1項。       │
├──┼──────┼──────────┼───┼──────┤
│  │行動電話 (含│本院99年度刑保管字第│壹支  │毒品危害防制│
│    │SIM卡)( 廠牌│1766號編號9（見本院 │      │條例第19條第│
│    │NOKIA)(序號3│卷第37頁反面）      │      │1項。       │
│    │000000000000│                    │      │            │
│    │2)          │                    │      │            │
└──┴──────┴──────────┴───┴──────┘
附表三：
┌──┬──────┬──────────┬───┬──────┐
│編號│扣押物品名稱│贓證物品清單編號    │數  量│ 備      註 │
│    │            │                    │      │            │
├──┼──────┼──────────┼───┼──────┤
│ 1. │現金        │本院99年度刑保管字第│新臺幣│無證據證明上│
│    │            │1766號編號1（見本院 │壹拾伍│開物品與本案│
│    │            │卷第37頁）          │萬肆仟│犯行有直接關│
│    │            │                    │元整  │連性，爰均不│
│    │            │                    │      │予宣告沒收。│
├──┼──────┼──────────┼───┼──────┤
│ 2. │SIM卡(外勞卡│本院99年度刑保管字第│拾張  │無證據證明上│
│    │)           │1766號編號2（見本院 │      │開物品與本案│
│    │            │卷第37頁）          │      │犯行有直接關│
│    │            │                    │      │連性，爰均不│
│    │            │                    │      │予宣告沒收。│
├──┼──────┼──────────┼───┼──────┤
│ 3. │手提電腦    │本院99年度刑保管字第│壹臺  │無證據證明上│
│    │(IBMDXT9V)  │1766號編號3（見本院 │      │開物品與本案│
│    │            │卷第37頁）          │      │犯行有直接關│
│    │            │                    │      │連性，爰不予│
│    │            │                    │      │宣告沒收。  │
├──┼──────┼──────────┼───┼──────┤
│ 4. │手提電腦    │本院99年度刑保管字第│壹臺  │無證據證明上│
│    │(IBM,DLKT1) │1766號編號4（見本院 │      │開物品與本案│
│    │            │卷第37頁）          │      │犯行有直接關│
│    │            │                    │      │連性，爰不予│
│    │            │                    │      │宣告沒收。  │
├──┼──────┼──────────┼───┼──────┤
│ 5. │手提電腦 (精│本院99年度刑保管字第│壹臺  │無證據證明上│
│    │英牌.GAYN238│1766號編號5（見本院 │      │開物品與本案│
│    │91353)      │卷第37頁）          │      │犯行有直接關│
│    │            │                    │      │連性，爰不予│
│    │            │                    │      │宣告沒收。  │
├──┼──────┼──────────┼───┼──────┤
│ 6. │行動電話 (含│本院99年度刑保管字第│壹支  │無證據證明上│
│    │SIM卡)( 廠牌│1766號編號6（見本院 │      │開物品與本案│
│    │ZIKOM)(序號3│卷第37頁）          │      │犯行有直接關│
│    │000000000000│                    │      │連性，爰均不│
│    │3)          │                    │      │予宣告沒收。│
├──┼──────┼──────────┼───┼──────┤
│ 7. │行動電話 (含│本院99年度刑保管字第│壹支  │無證據證明上│
│    │SIM卡)( 廠牌│1766號編號7（見本院 │      │開物品與本案│
│    │UTEC)(序號：│卷第37頁）          │      │犯行有直接關│
│    │000000000000│                    │      │連性，爰均不│
│    │3)          │                    │      │予宣告沒收。│
├──┼──────┼──────────┼───┼──────┤
│ 8. │行動電話 (含│本院99年度刑保管字第│壹支  │無證據證明上│
│    │SIM卡)( 廠牌│1766號編號8（見本院 │      │開物品與本案│
│    │SONY)(序號：│卷第37頁反面）      │      │犯行有直接關│
│    │000000000000│                    │      │連性，爰均不│
│    │7)          │                    │      │予宣告沒收。│
├──┼──────┼──────────┼───┼──────┤
│ 9. │行動電話SIM │本院99年度刑保管字第│張  │無證據證明上│
│    │卡(門號不詳)│1766號編號10（見本院│      │開物品與本案│
│    │            │卷第37頁反面）      │      │犯行有直接關│
│    │            │                    │      │連性，爰均不│
│    │            │                    │      │予宣告沒收。│
├──┼──────┼──────────┼───┼──────┤
│ 10. │文件資料    │本院99年度刑保管字第│伍張  │無證據證明上│
│    │            │1766號編號11（見本院│      │開物品與本案│
│    │            │卷第37頁反面）      │      │犯行有直接關│
│    │            │                    │      │連性，爰均不│
│    │            │                    │      │予宣告沒收。│
└──┴──────┴──────────┴───┴──────┘